# 新准则下租赁负债- 未确认融资费用摊销问题

提问人：二月 风 筝 时间：2022-03-22 11:22:23
陈版主，请教一个未确认融资费用的摊销问题。A集团公司购买了一处位于某市繁华地段的房产，将该房产租赁给B子公司运营，租赁期为 20 年，年租金 2000 万元（不考虑增值税）。B公司2021 年首次执行新租赁准则，选择简化处理，不对比较报表进行追溯调整。此时，剩余租赁年限为 17 年。B公司按新准则规定确认租赁负债和与之相关的未确认融资费用。在未执行新准则之前，B公司将支付的年租金 2000 万元确认主营业务成本。执行新准则后，B公司将应摊销的未确认融资费用计入财务费用，使用权资产部分计入主营业务成本。从而导致当期财务费用大幅增加，同时，主营业务成本较比较期间大幅下降。问题：B公司摊销的未确认融资费用，能否计入主营业务成本核算。

回答人：chenyiwei
B公司摊销的未确认融资费用仍应计入财务费用，不应计入主营业务成本。因执行新准则导致的核算和列报口径变化的影响，应注意在财务报表分析中调整可比数据的口径，而不是作为在执行新准则后继续沿用原先列报方式的理由（典型例子就是执行新收入准则后对销货运费的列报）。